# 关于解决交叉持股的会计处理方式

提问人：sunwarchan 时间：2015-03-31 16:29:21
A公司为母公司，持有B公司80%成本 80 万，持有C公司90%成本 900 万；B持有C20%成本 20 万、C持有B10%成本 100 万，均以成本法核算（不考虑新准则转可供出售金融资产的影响）。 现在A公司为理顺股权关系，拟解决B、C公司的交叉持股问题，请问会计处理该如何做。 假定在这个时点上B公司净资产 150 万，C公司净资产 1200 万。
请问A¥B¥C公司该如何账务处理？是否成本直接转让还是要以转让时点的公允价值为基础进行计算处理？

回答人：chenyiwei
首先要明确用何种方法解决该交叉持股问题，是B、C将互相持有的股份分别转让给A？还是对交叉持股部分由B、C分别减资？先明确了交易方案，才能讨论会计处理问题。